臺灣臺北地方法院刑事判決
111年度訴字第712號
公  訴  人  臺灣臺北地方檢察署檢察官
被      告  林渝沛


選任辯護人  李菁琪律師
            諶亦蕙律師
            邱鼎恩律師
上列被告因毒品危害防制條例案件，經檢察官提起公訴（111年
度偵字第13622號），本院判決如下：   
    主  文
林渝沛共同犯運輸第二級毒品罪，處有期徒刑壹年陸月，緩刑伍
年，緩刑期間付保護管束，並應於本判決確定之日起貳年內，向
公庫支付新臺幣拾伍萬元，及向檢察官指定之政府機關、政府機
構、行政法人、社區或其他符合公益目的之機構或團體，提供貳
佰肆拾小時之義務勞務；又犯持有第二級毒品罪，處拘役貳拾日
，如易科罰金，以新臺幣壹仟元折算壹日，緩刑貳年，緩刑期間
付保護管束，並應於緩刑期間內接受法治教育課程參場次。
扣案如附表二編號2、7，及附表三所示之物，均沒收銷燬；扣案
如附表二編號1、3至6，及附表四編號1所示之物，均沒收。
    事  實
一、林渝沛知悉四氫大麻酚（Tetrahydrocannabinol，亦稱THC）係毒品危害防制條例第2條第2項第2款所列之第二級毒品，且係行政院依懲治走私條例第2條第3項公告之「管制物品管制品項及管制方式」第1項第3款所列管制進出口物品，未經許可，不得持有、運輸及私運進口，亦知悉四氫大麻酚、大麻二酚（Cannabidiol，亦稱CBD）為藥事法所規範之禁藥，不得非法輸入，竟分別為下列行為：
　㈠於民國111年3月間，與真實姓名年籍不詳，暱稱「Tony Cheung」之外國友人共同基於運輸第二級毒品、私運管制物品進口、輸入禁藥之犯意聯絡，由林渝沛以其所有如附表四編號1所示之行動電話，於111年3月19日（起訴書誤載為21日）上網訂購如附表二所示含有四氫大麻酚、大麻二酚成分之產品，並由「Tony Cheung」將上開產品分別放置於如附表一所示之A、B包裹內，利用不知情之加拿大郵局以快捷郵件進口至林渝沛所提供如附表一A、B包裹所示之收件地址，並以林渝沛原名「林靖騰」之英文名「LIN CHING TENG」為收件人，而以此方式運輸如附表二編號2、7所示含第二級毒品四氫大麻酚與禁藥大麻二酚，及如附表二編號1、3至6所示含禁藥大麻二酚之產品入境。嗣財政部關務署臺北關松山分關於111年4月26日執行A包裹查驗，發現前述第二級毒品，並於111年4月28日由警方佯裝為快遞人員將A包裹送至臺北市○○區○○街000號1樓，經林渝沛簽收後，當場逮捕，並經警持本院核發之搜索票前往林渝沛位於臺北市○○區○○街000巷0弄00號2樓之住所執行搜索，扣得B包裹及附表四編號1所示行動電話1支，始悉上情。
　㈡基於持有第二級毒品之犯意，於110年間某日，在臺北市信義
    區某夜店內，以新臺幣（下同）4,500元購入含有第二級毒
    品四氫大麻酚成分之電子煙1個而持有之。嗣經警於111年4
    月28日在其位於臺北市○○區○○街000巷0弄00號2樓之住處內
    執行搜索，當場扣得上開電子煙1個，始悉上情。
二、案經臺灣臺北地方檢察署檢察官指揮內政部警政署保安警察
    第三總隊、臺北市警察局萬華分局偵查後起訴。
    理  由
一、當事人、辯護人對於以下本院作為得心證依據之被告以外之
    人於審判外陳述，均同意做為證據(見本院卷第189頁)，本
    院審酌各項證據作成時之狀況，認為並無不可信或不適當之
    情事，依刑事訴訟法第159條之5第1項規定，均有證據能力
    。至其餘認定本案犯罪事實之非供述證據，查無違反法定程
    序取得之情，依刑事訴訟法第158條之4規定反面解釋，亦具
    有證據能力。
二、認定事實所憑之證據及理由：
　㈠事實一之㈠部分：
　1.上揭事實一之㈠，迭經被告林渝沛於警詢、偵訊及本院中均坦承不諱（見偵卷第43至46、51至59、183至187頁，本院卷第60、196頁），被告原名「林靖騰」，亦有其戶籍資料在卷可查（見本院卷第13頁），並有財政部關務署臺北關扣押貨物收據及搜索筆錄、本院1111年聲搜字第585號搜索票、扣押物品目錄表、本院111年聲搜字第586號搜索票、扣押物品目錄表、A包裹之掛號郵件簽收（收據）清單（單聯式）、被告與「Tony Cheung」對話擷圖、A包裹外觀照片及內部物品照片、B包裹外觀照片及內部物品照片、被告扣案如附表四編號1所示行動電話內訂購大麻製品之確認郵件及訂購商品明細（見偵卷第21、23至29、31、33至39、49、61至90、91至94、95、165、167、169至177、219、345至361頁）在卷可稽，且有附表二編號1至7所示之產品扣案可佐，足認被告任意性自白與事實相符。另依被告扣案如附表四編號1所示行動電話內訂購大麻製品之確認郵件其上可見訂購日期為111年3月19日（見偵卷第173頁），是起訴書誤載為111年3月「21日」部分，應予更正。
　2.扣案如附表二編號2、7所示之產品，檢出四氫大麻酚、大麻二酚成分；附表二編號1、3至6所示之產品，檢出大麻二酚成分，有交通部民用航空局航空醫務中心111年4月27日航藥鑑字第0000000號毒品鑑定書、111年5月16日航藥鑑字第0000000號毒品鑑定書在卷可憑（見偵卷第47至48、330-3至330-4頁），是附表二編號2、7所示之產品含四氫大麻酚成分，屬毒品危害防制條例第2條第2項第2款所明定列管之第二級毒品，亦為藥事法第22條第1項第1款經中央衛生主管機關明令公告禁止製造、調劑、輸入、輸出、販賣或陳列之「毒害藥品」，屬藥事法第22條第1項第1款所規定之禁藥；附表二編號1、3至6所示之產品含大麻二酚成分，為列管之藥品，而被告未經衛生福利部核准，擅自自加拿大輸入，屬藥事法第22條第1項第2款規定之禁藥。
　㈡事實一之㈡部分：
　1.上揭事實一之㈡，業據被告於警詢、偵訊及本院中坦認在卷
    （見偵卷第55、186頁，本院卷第60、196頁），並有扣押物
    品目錄表、電子煙照片1張（見偵卷第33至39、115頁）在卷
    可參，且有附表三所示之電子煙扣案可佐，亦足認被告任意
    性自白與事實相符。
　2.扣案如附表三所示之電子煙，經刮取煙油，檢出四氫大麻酚
    成分，有交通部民用航空局航空醫務中心111年5月16日航藥
    鑑字第0000000號毒品鑑定書可稽（見偵卷第330-3頁），屬
    第二級毒品無誤。
　㈢綜上，本案事證明確，被告上揭事實一之㈠、㈡犯行均堪認定
    ，皆應依法論科。
三、論罪：
  ㈠事實一之㈠部分：
　1.按四氫大麻酚同屬公告列管之「毒品」及「禁藥」，未經許
    可而擅自輸入，除該當毒品危害防制條例第4條第2項之規定
    以外，亦應併有藥事法第82條第1項罰責規定之適用；而所
    謂之法規競合，乃指一個犯罪行為，因法規之錯綜關係，致
    同時有數個符合該犯罪構成要件之法條可以適用，而依法理
    擇一適用之謂。是倘其法定刑有輕重之別時，依重法優於輕
    法之原則，即應適用較重之法條處斷（最高法院94年度台上
    字第5423號判決意旨參照）。準此，未經許可而擅自輸入四
    氫大麻酚之行為，固同時該當毒品危害防制條例第4條第2項
    及藥事法第82條第1項之構成要件，惟毒品危害防制條例第4
    條第2項之運輸第二級毒品罪，其最輕法定本刑係10年以上
    有期徒刑，實重於藥事法第82條第1項輸入禁藥罪之10年以
    下有期徒刑，則本此法規競合之重法優於輕法原則，即應排
    斥輕法，而優先適用毒品危害防制條例第4條第2項之規定。
　2.次按四氫大麻酚並屬行政院依懲治走私條例第2條第3項授權
    公告之「管制物品管制品項及管制方式」第1項第3款所列之
    管制進出口物品，不限其數額，均不得私運進出口。再按運
    輸毒品罪之成立，並非以所運輸之毒品運抵目的地為完成犯
    罪之要件，是區別該罪既遂、未遂之依據，應以已否起運為
    準；如已起運，其構成要件之輸送行為即已完成。至於私運
    管制物品進口罪，係指私運該物品進入我國國境而言，凡私
    運該物品進入我國統治權所及之領土、領海或領空，其走私
    行為即屬既遂。查本案運輸、私運進口含有四氫大麻酚、大
    麻二酚之包裹，自加拿大起運進入臺灣後始遭查獲，業經認
    定如前，是核被告就附表二編號2、7產品，同時含有四氫大
    麻酚、大麻二酚部分，係犯毒品危害防制條例第4條第2項之
    運輸第二級毒品罪、懲治走私條例第2條第1項之私運管制物
    品進口罪；就附表二編號1、3至6之產品，僅含大麻二酚部
    分，係犯藥事法第82條第1項之輸入禁藥罪。又起訴書雖未
    敘及被告輸入禁藥之事實，及涉犯藥事法第82條第1項之輸
    入禁藥罪，然此部分與檢察官起訴部分，有想像競合之裁判
    上一罪關係而為起訴效力所及，本院亦當庭告知上開罪名（
    見本院卷第188頁），無礙被告防禦權之行使，自應併予審
    酌，附此敘明。
　3.核被告所為，係犯毒品危害防制條例第4條第2項之運輸第二
    級毒品罪、懲治走私條例第2條第1項之私運管制物品進口罪
    ，及藥事法第82條第1項之輸入禁藥罪。其因運輸第二級毒
    品四氫大麻酚而持有毒品之低度行為，為運輸之高度行為吸
    收，不另論罪。被告與「Tony Cheung」就上開犯行，有犯
    意聯絡及行為分擔，應論以刑法第28條之共同正犯。又被告
    與「Tony Cheung」利用不知情之郵務業者以航空包裹之方
    式，將附表二各編號所示產品運輸入境我國，為間接正犯。
　4.被告以一行為同時觸犯毒品危害防制條例第4條第2項運輸第
    二級毒品罪、懲治走私條例第2條第1項之私運管制物品進口
    罪，及藥事法第82條第1項之輸入禁藥罪，為想像競合犯，
    應依刑法第55條之規定從一重以運輸第二級毒品罪處斷。
　㈡事實一之㈡部分：
　　核被告所為，係犯毒品危害防制條例第11條第2項之持有第
    二級毒品罪。
  ㈢刑之減輕事由（就事實一之㈠運輸第二級毒品部分）：
　1.被告就運輸第二級毒品犯行，於偵查及審判中均自白犯罪，
    應依毒品危害防制條例第17條第2項規定減輕其刑。
　2.109年1月15日修正之毒品危害防制條例於第17條增訂第3項
    ：「被告因供自己施用而犯第4條之運輸毒品罪，且情節輕
    微者，得減輕其刑。」其修正理由載明「本法對運輸毒品之
    行為均一律依據第4條加以處罰，對於行為人係自行施用之
    意圖而運輸毒品之行為，並無不同規範。然此種基於自行施
    用之目的而運輸毒品之行為，且情節輕微者，雖有問責之必
    要性，惟如一律依本法第4條論以運輸毒品之重罪，實屬法
    重情輕，且亦無足與真正長期、大量運輸毒品之犯行區別，
    是針對自行施用而運輸毒品之犯行，增訂本條第3項，以達
    罪刑均衡之目的。」查被告供稱：之前20年都在國外，曾經
    在國外使用含有THC、CBD之產品可以舒緩壓力，回台後壓力
    較大，所以才訂購產品供己施用等語（見偵卷第186頁），
    而本案並無證據證明被告基於販賣或轉讓之意而購入上開毒
    品，堪認被告所述其運輸本案第二級毒品均係供己施用等語
    應屬非虛，酌以被告本案運輸第二級毒品之數量甚少，可認
    情節輕微，爰依毒品危害防制條例第17條第3項之規定減輕
    其刑。
　3.犯罪之情狀顯可憫恕，認科以最低度刑仍嫌過重者，得酌量
    減輕其刑，刑法第59條定有明文，而該條所稱「酌量減輕其
    刑」，固須於犯罪之情狀有其特殊之原因與環境，在客觀上
    足以引起一般同情或憫恕者，始有其適用。惟其所謂「犯罪
    之情狀」與刑法第57條所謂「一切情狀」，並無截然不同之
    界限，故法院依刑法第59條酌量減輕其刑時，尚非不得就被
    告犯罪一切情狀，包括第57條所列舉之10款事項予以全盤考
    量，審酌其犯罪有無顯可憫恕之事由，以為判斷。查被告本
    案所犯運輸第二級毒品罪之法定最輕本刑為10年以上有期徒
    刑，要屬非輕，經自白減輕其刑，及供己施用情節輕微而減
    輕其刑後，法定最低刑度為有期徒刑2年6月，本院審酌被告
    運輸第二級毒品之數量非多，與大量運輸以供販賣營利之中
    盤或大盤毒梟相較，堪認犯罪情節尚非至重，另依被告所陳
    ，其於89年間起至加拿大求學，高中、大學畢業後在當地工
    作至109年間始返國，因長居加拿大期間合法使用大麻製品
    以緩解壓力，回國後因罹患焦慮症而有使用需求，始上網訂
    購並委請外國友人收貨及寄送而為本案犯行等語，有其提出
    之誠心醫學診所診斷證明書、加拿大高中及大學畢業證書、
    蓋有入出境戳章之護照影本（見本院卷第101、103至143頁
    ）在卷可參，本院審酌被告主觀惡性及客觀犯行，認為倘就
    被告所涉運輸第二級毒品之犯行，量處有期徒刑2年6月，顯
    有情輕法重而可堪憫恕之處，爰依刑法第59條規定，酌量減
    輕其刑。
　4.被告有二種以上刑之減輕事由，應依刑法第70條規定遞減之
    。
四、科刑：
　㈠爰以行為人之責任為基礎，審酌被告知悉四氫大麻酚經我國
    以毒品列管，且大麻二酚為禁藥，竟運輸、私運進口，雖供
    己施用，仍有流通及危害治安之潛在危險，並損及我國藥品
    管理之完整性，另持有第二級毒品，所為亦屬不該；惟考量
    被告本案輸入之毒品、禁藥，及持有之大麻電子菸數量非多
    ，且係因長居國外有使用相關製品經驗，回國後因罹患焦慮
    症，欲緩解病症而為本案犯行，並審酌其前無刑案紀錄，素
    行良好，且犯後坦承全部犯行，並表示願意支付公益金及提
    供勞動服務，態度亦佳；兼衡其自述碩士畢業之智識程度、
    從事工程業、月收入約5至6萬元、需扶養母親、家庭經濟狀
    況小康（見本院卷第197頁），及其犯罪之動機、目的、手
    段、所生危害等一切情狀，分別量處如主文所示之刑，並就
    持有第二級毒品部分諭知易科罰金之折算標準。
　㈡被告前未曾因故意犯罪受有期徒刑以上刑之宣告，有臺灣高
    等法院被告前案紀錄表在卷可按，而被告因一時失慮致罹刑
    典，且犯後坦認犯行，態度良好，且深具悔意，認被告經此
    偵、審及科刑程序，自當知所警惕而無再犯之虞，本院認上
    開所宣告之刑，應以暫不執行為適當，爰依刑法第74條第1
    項第1款之規定，就運輸第二級毒品、持有第二級毒品，分
    別宣告緩刑5年、2年。又為使其深切記取教訓，避免再犯，
    並確實督促其保持善良品行及強化法治觀念，使其於緩刑期
    內能深知警惕，爰依刑法第74條第2項第4、5、8款規定，分
    別命被告應於如主文所示之期間內，向公庫支付如主文所示
    之金額，並自本判決確定之日起2年內向檢察官所指定之政
    府機關、政府機構、行政法人、社區或其他符合公益目的之
    機構或團體，提供240小時之義務勞務，及參加法治教育3場
    次，並均依刑法第93條第1項第2款之規定，諭知其應於緩刑
    期間付保護管束，以啟自新。又此乃緩刑之負擔條件，如被
    告未遵循本院諭知之緩刑期間負擔而情節重大者，檢察官得
    依刑事訴訟法第476條及刑法第75條之1第1項第4款之規定，
    聲請撤銷本件緩刑之宣告，併予敘明。
五、沒收：
  ㈠扣案如附表二編號2、7所示之物，經鑑定含第二級毒品四氫
    大麻酚成分，有附表二編號2、7鑑定結果欄所示之毒品鑑定
    書在卷可憑，另盛裝上開毒品之包裝袋，因沾有微量毒品，
    難以完全析離，且無析離之實益與必要，應視為第二級毒品
    ，均依毒品危害防制條例第18條第1項前段規定，沒收銷燬
    之。至送驗耗損部分之毒品因已滅失，自無庸宣告沒收。
  ㈡扣案如附表二編號1、3至6所示之物，檢出大麻二酚成分，為
    本案非法輸入之禁藥，應認係違禁物，除鑑定用罄部分毋庸
    沒收外，依刑法第38條第1項規定，不問屬於犯罪行為人與
    否，應予宣告沒收之。
　㈢扣案如附表四編號1所示之物，係供被告與「Tony Cheung」
    聯繫運輸本案包裹所用之行動電話，業據被告供承在卷（見
    本院卷第192頁），應依毒品危害防制條例第19條第1項規定
    宣告沒收之。
　㈣扣案如附表三所示之電子煙油，經鑑定含第二級毒品四氫大
    麻酚成分，有附表三鑑定結果欄所示之毒品鑑定書在卷可憑
    ，另扣案之電子煙油1個，其上端為吸食器，下端為煙油，
    被告曾以該吸食器施用煙油乙情，業據被告供述明確（見本
    院卷第192、193頁），該吸食器因沾有微量毒品，應視為第
    二級毒品，應與煙油一併依毒品危害防制條例第18條第1項
    前段規定，沒收銷燬之。
　㈤至扣案如附表四編號2至4所示之行動電話、筆記型電腦，均
    與本案運輸第二級毒品、持有第二級毒品無關，此經被告陳
    述明確（見本院卷第192至193頁），復無其他證據足證前揭
    物品與本案犯行有關，爰均不予宣告沒收。　
據上論斷，應依刑事訴訟法第299條第1項前段，判決如主文。
本案經檢察官許文琪提起公訴，檢察官高怡修到庭執行職務。
中　　華　　民　　國　　111 　年　　12　　月　　19　　日
　　　　　　　　　刑事第五庭    審判長法　官　林虹翔
                                      法　官　卓育璇
　　　　　　　　　　　　　　　        法　官　張敏玲
上正本證明與原本無異。
如不服本判決應於收受送達後20日內向本院提出上訴書狀，並應
敘述具體理由；其未敘述上訴理由者，應於上訴期間屆滿後20日
內向本院補提理由書（均須按他造當事人之人數附繕本）「切勿
逕送上級法院」。因疫情而遲誤不變期間，得向法院聲請回復原
狀。
                                      書記官  劉俊廷
中　　華　　民　　國　　111 　年　　12　　月　　20　　日
附錄：本案論罪科刑法條
毒品危害防制條例第4條第2項
製造、運輸、販賣第二級毒品者，處無期徒刑或10年以上有期徒
刑，得併科新臺幣1千5百萬元以下罰金。

毒品危害防制條例第4條第2項
持有第二級毒品者，處2年以下有期徒刑、拘役或新臺幣20萬元
以下罰金。

懲治走私條例第2條第1項
私運管制物品進口、出口者，處7年以下有期徒刑，得併科新臺
幣3百萬元以下罰金。

藥事法第82條第1項
製造或輸入偽藥或禁藥者，處10年以下有期徒刑，得併科新臺幣
1億元以下罰金。

附表一：
包裹 郵包編號 收件人 聯絡人 收件地址 聯絡電話 備註 A EZ000000000CA LIN CHING TENG  Lin Yu Pei （即林渝沛） 1F NO 145 JINGHUA ST WENSHAN DIST TAIPEI 000000 TAIWAN（即臺北市○○區○○街000號1樓） 0000000000 A包裹照片（見偵卷第165頁） B EZ000000000CA LIN CHING TENG LIN CHING TENG 2F NO11 ALY 3 LN 128 JINGHUA ST WENSHAN DIST TAIPEI 000000 TAIWAN（即臺北市○○區○○街000巷0弄00號2樓） 00000000 B包裹照片（見偵卷第167頁） 
附表二：
編號 扣案物名稱 數量 放置包裹 鑑定結果 備註 1 Full Spectrum CBD Gel Caps (50 mg)-Honest Botanicals  6瓶 A包裹3瓶  淡黃色橢圓型軟膠囊3瓶（含181粒）。淨重112.3510公克，取樣0.0221公克，餘重112.3289公克，檢出Cannabidiol成分。（交通部民用航空局航空醫務中心111年4月27日航藥鑑字第0000000號毒品鑑定書，鑑定結果6，見偵卷第47頁） 扣押物照片編號1-1（見偵卷第92頁）     B包裹3瓶 淡黃色橢圓型軟膠囊3瓶（含180粒）。淨重112.9500公克，取樣0.1002公克，餘重112.8498公克，檢出Cannabidiol成分。（交通部民用航空局航空醫務中心111年5月16日航藥鑑字第0000000號毒品鑑定書，鑑定結果5，見偵卷第330-3頁） 扣押物照片編號2-1（見偵卷第94頁） 2 CBD/THC Jelly Bomb(Watermelon)HALLEY'S COMET 1包 A包裹 綠色塊狀物1袋（含1塊）。淨重17.3160公克，取樣0.3620公克，餘重 16.9540公克，檢出Tetrahydrocannabinol及Cannabidiol成分。（交通部民用航空局航空醫務中心111年4月27日航藥鑑字第0000000號毒品鑑定書，鑑定結果2，見偵卷第47頁） 扣押物照片編號1-2（見偵卷第92頁） 3 CBD/THC Jelly Bomb(Pineapple) 1包 A包裹 黃色塊狀物1袋（含1塊）。淨重16.6100公克，取樣0.2437公克，餘重16.3663公克，檢出Cannabidiol成分。（交通部民用航空局航空醫務中心111年4月27日航藥鑑字第0000000號毒品鑑定書，鑑定結果3，見偵卷第47頁） 扣押物照片編號1-3（見偵卷第92頁） 4 Full Spectrum CBD G ummies-250mg - Mary and Wanda - Cherry Cola 1包 B包裹 暗棕色塊狀物1袋（含10塊）。淨重31.7510公克，取樣0.1835公克，餘重31.5675公克，檢出Cannabidiol成分。（交通部民用航空局航空醫務中心111年5月16日航藥鑑字第0000000號毒品鑑定書，鑑定結果3，見偵卷第330-3頁） 扣押物照片編號2-2（見偵卷第94頁） 5 CBD Joint Caps - DR. CBD 1瓶 A包裹 内含淡黃色粉末之透明膠囊1瓶（含30粒）。淨重20.7810公 克，取樣0.0147公克，餘重20.7663公克 ，檢出Cannabidiol成分。（交通部民用航空局航空醫務中心111年4月27日航藥鑑字第0000000號毒品鑑定書，鑑定結果5，見偵卷第47頁） 扣押物照片編號1-4（見偵卷第93頁） 6 CBD Jelly Bomb - Strawberry Twisted Extracts  2包 A包裹1包  紅色塊狀物1袋（含1塊）。淨重16.9120公克，取樣0.2427公克，餘重16.6693公克，檢出Cannabidiol成分。（交通部民用航空局航空醫務中心111年4月27日航藥鑑字第0000000號毒品鑑定書，鑑定結果4，見偵卷第47頁） 扣押物照片編號1-5（見偵卷第93頁）    B包裹1包 紅色塊狀物1袋（含1塊）。淨重16.7690公克，取樣0.1759公克，餘重16.5931公克，檢出Cannabidiol成分。（交通部民用航空局航空醫務中心111年5月16日航藥鑑字第0000000號毒品鑑定書，鑑定結果4，見偵卷第330-3頁） 扣押物照片編號2-3（見偵卷第94頁） 7 CBD/THC Sativa Cara-Meits - Twisted Extracts 2包 A包裹1包 棕色塊狀物1袋（含8塊）。淨重20.9850公克，取樣0.2801公克，餘重20.7049公克，檢出Tetrahydrocannabinol及Cannabidiol成分。（交通部民用航空局航空醫務中心111年4月27日航藥鑑字第0000000毒品號鑑定書，鑑定結果1，見偵卷第47頁） 扣押物照片編號1-6（見偵卷第93頁）    B包裹1包 棕色塊狀物7粒。實稱毛重19.0670公克(含7袋），淨重17.8350公克，取樣0.1353公克，餘重17.6997公克，檢出Tetrahydrocannabinol及Cannabidiol成分。（交通部民用航空局航空醫務中心111年5月16日航藥鑑字第0000000號毒品鑑定書，鑑定結果2，見偵卷第330-3頁） 扣押物照片編號2-4（見偵卷第94頁） 
附表三、
扣案物名稱 數量 鑑定結果 備註 電子煙（含吸食器） 1個 檢出四氫大麻酚成分，（交通部民用航空局航空醫務中心111年5月16日航藥鑑字第0000000號毒品鑑定書，鑑定結果1，見偵卷第330-3頁） 扣押物照片（見偵卷第115頁） 
附表四、
編號 扣案物名稱 數量 1 Google PIXEL 6 行動電話（含SIM卡1張） 1支 2 三星Galaxy A8S 行動電話（含SIM卡1張） 1支 3 三星 Note 5 行動電話 1支 4 Lenove ThinkBook 14-IML 筆記型電腦 1台